Minutes et répertoires du notaire Denis Charles BONNOMET, 21 juillet 1781 - 3 juillet 1807 (étude XXXVI)
Archives nationales
- Répertoire(s) de Denis Charles BONNOMET, 21 juillet 1781 - 6 janvier 1813; MC/RE/XXXVI/7 - MC/RE/XXXVI/9
  - Répertoire. 1781, 21 juillet - 1791, 31 janvier, 21 juillet 1781 - 31 janvier 1791; MC/RE/XXXVI/7
    - Contrat de mariage entre le sieur Sagot et la demoiselle Roy, 14 mai 1787
      contrat de mariage; Sagot (sieur); Roy (demoiselle)
    - Contrat de mariage entre monsieur de Saint Martin et mademoiselle Quettier, 23 mai 1787
      contrat de mariage; Saint Martin (monsieur de); Quettier, (mademoiselle)
    - Notoriété concernant monsieur de Berge, 24 mai 1787
      notoriété; Berge (monsieur de)
    - Contrat de mariage entre le sieur Boudinot et mademoiselle Deshuissarts, 24 mai 1787
      contrat de mariage; Boudinot (sieur); Deshuissarts (mademoiselle)
    - Inventaire après décès de la dame Martinet, 25 mai 1787
      inventaire après décès; Martinet (dame)
    - Inventaire après décès de la dame Gonnet, 11 juin 1787
      inventaire après décès; Gonnet (dame)
    - Notoriété en rectification des noms de la veuve Clément, 15 juin 1787
      notoriété; Clement (veuve)
    - Contrat de mariage entre monsieur Thiboust et madame Campron, 17 juin 1787
      contrat de mariage; Thiboust (monsieur); Campron (madame)
    - Dépôt du mortuaire de monsieur l'abbé Caron, 2 juillet 1787
      acte d'état civil; dépôt de pièces; Caron (monsieur); abbé
    - Inventaire après décès du sieur Mercelat, 11 juillet 1787
      inventaire après décès; Mercelat (sieur)
    - Notoriété portant renonciation par la veuve Mercelat à la communauté d'entre elle et son défunt mari, 22 juillet 1787
      notoriété; renonciation; Mercelat (veuve); Mercelat (sieur)
    - Inventaire après décès de monsieur Frestel, 30 juillet 1787
      inventaire après décès; Frestel (monsieur)
    - Notoriété en rectification des noms de la dame Argy, veuve Caillaud, 31 juillet 1787
      notoriété; Argy (dame); Caillaud (veuve)
    - Délivrance de legs concernant la succession d'Artois, 1er août 1787
      délivrance de legs; Artois d'
    - Compte d'exécution testamentaire de la succession d'Artois, 1er août 1787
      compte d'exécution testamentaire; Artois d'
    - Contrat de mariage entre le sieur Mahon et la demoiselle Grollié, 7 août 1787
      contrat de mariage; Mahon (sieur); Grollie (demoiselle)
    - Sommation respectueuse du sieur Ducheval à sa mère, 8 août 1787
      Ducheval (sieur); Ducheval (dame)
    - Dépôt du mortuaire de monsieur l'abbé Urvoy, 11 août 1787
      acte d'état civil; dépôt de pièces; Urvoy (monsieur); abbé
    - Contrat de mariage entre le sieur Gillet et la demoiselle Gradoux, 23 août 1787
      contrat de mariage; Gillet (sieur); Gradoux (demoiselle)
    - Dépôt du mortuaire de la demoiselle Baveux, veuve Miedan, 13 septembre 1787
      acte d'état civil; dépôt de pièces; Baveux (demoiselle); Miedan (veuve)
    - Inventaire après décès du sieur Le Brun, 19 septembre 1787
      inventaire après décès; Le Brun (sieur)
    - Contrat de mariage entre le sieur Cantrel et la demoiselle Charon, 22 septembre 1787
      contrat de mariage; Cantrel (sieur); Charon (demoiselle)
    - Inventaire après décès de la dame Estienne, 4 octobre 1787
      inventaire après décès; Estienne (dame)
    - Inventaire après décès de la dame Paul, 5 octobre 1787
      inventaire après décès; Paul (dame)
    - Testament de monsieur Chauveau, 24 octobre 1787
      testament; Chauveau (monsieur)
    - Contrat de mariage entre le sieur Maguenan et la demoiselle Haye, 29 octobre 1787
      contrat de mariage; Maguenan (sieur); Haye (demoiselle)
    - Inventaire après décès du sieur Lefebvre, 29 octobre 1787
      inventaire après décès; Lefebvre (sieur)
    - Contrat de mariage entre le sieur Henry et la demoiselle Chervin, 7 novembre 1787
      contrat de mariage; Henry (sieur); Chervin (demoiselle)
    - Notoriété portant renonciation à la succession de monsieur Le Brun, 8 novembre 1787
      notoriété; renonciation; Le Brun (monsieur)
    - Notoriété après le décès de la dame La Lande, 10 novembre 1787
      notoriété; La Lande (dame)
    - Contrat de mariage entre le sieur Taupin et la veuve Le Brun, 22 novembre 1787
      contrat de mariage; Taupin (sieur); Le Brun (veuve)
    - Testament; codicille du sieur Jean Baptiste Bataglia ', 22 novembre 1787
      testament; Bataglia, Jean-Baptiste
    - Dépôt du mortuaire de monsieur Murat d'Anval, 27 novembre 1787
      acte d'état civil; dépôt de pièces; Murat D'anval (monsieur)
    - Dépôt du mortuaire de monsieur l'abbé Paris, 22 décembre 1787
      acte d'état civil; dépôt de pièces; Paris (monsieur); abbé
    - Testament de la demoiselle Lévesque, veuve Goddet, 26 décembre 1787
      testament; Levesque (demoiselle); Goddet (veuve)
    - Testament du sieur Rochias, 31 décembre 1787 - 1787
      testament; Rochias (sieur)
    - Notoriété concernant les sieur et dame Leclerc, 10 janvier 1788
      notoriété; Leclerc (sieur); Leclerc (dame)
    - Contrat de mariage entre monsieur Langlois et mademoiselle Tailleur, 18 janvier 1788
      contrat de mariage; Langlois (monsieur); Tailleur (mademoiselle)
    - Inventaire après décès de la demoiselle Bellet, 18 janvier 1788
      inventaire après décès; Bellet (demoiselle)
    - Dépôt du mortuaire de monsieur de Rennepond, 24 janvier 1788
      acte d'état civil; dépôt de pièces; Rennepond (monsieur de)
    - Contrat de mariage entre le sieur Mony et la demoiselle Tripier, 28 janvier 1788
      contrat de mariage; Mony (sieur); Tripier (demoiselle)
    - Délivrance de legs concernant madame Chevalier aux légataires de madame Besset, 9 février 1788
      délivrance de legs; Besset (madame); Chevalier (madame)
    - Notoriété après le décès de mademoiselle Dervieux, 13 février 1788
      notoriété; Dervieux (mademoiselle)
    - Inventaire après décès du sieur Chauveau, 16 février 1788
      inventaire après décès; Chauveau (sieur)
    - Notoriété concernant la demoiselle Chauvin, 21 février 1788
      notoriété; Chauvin (demoiselle)
    - Notoriété portant renonciation par mademoiselle Chevalier, veuve Le Bon à la succession de sa sœur, 23 février 1788
      notoriété; renonciation; Chevalier (mademoiselle); Le Bon (veuve)
    - Contrat de mariage déposé entre le sieur Brun et la demoiselle Vallet, 25 février 1788
      contrat de mariage; dépôt de pièces; Brun (sieur); Vallet (demoiselle)
    - Notoriété après le décès du sieur Saget, 25 février 1788
      notoriété; Saget (sieur)
    - Compte d'exécution testamentaire concernant les légataires Besset, 29 février 1788
      compte d'exécution testamentaire; Besset
    - Notoriété en rectification des noms de madame Le Brun, 1er mars 1788
      notoriété; Le Brun (madame)
    - Notoriété concernant Dessappe, 3 mars 1788
      notoriété; Dessappe
    - Contrat de mariage entre monsieur Desenne et mademoiselle Guerbois, veuve Fesche, 3 mars 1788
      contrat de mariage; Desenne (monsieur); Guerbois (mademoiselle); Fesche (veuve)
    - Désistement de la dame Maguenan, 5 mars 1788
      renonciation; testament; Maguenan (dame)
    - Notoriété portant renonciation par la dame Maguenan au legs universel de monsieur Chauveau, 5 mars 1788
      notoriété; renonciation; délivrance de legs; Maguenan (dame); Chauveau (monsieur)
    - Contrat de mariage entre le sieur Dupont et la demoiselle Maugin, 14 avril 1788
      contrat de mariage; Dupont (sieur); Maugin (demoiselle)
    - Notoriété concernant Moracin de Chauron, 15 avril 1788
      notoriété; Moracin de Chauron
    - Notoriété portant renonciation de monsieur l'abbé Le Mutriey à la succession du sieur Godard, son oncle, 17 avril 1788
      notoriété; renonciation; Le Mutriey (monsieur); Godard (sieur); abbé
    - Notoriété concernant le sieur Le Bègue, 19 avril 1788
      notoriété; Le Begue (sieur)
    - Contrat de mariage entre le sieur Longuemar et la demoiselle de La Motte, 22 avril 1788
      contrat de mariage; Longuemar (sieur); La Motte (demoiselle de)
    - Inventaire après décès de madame Masson, 24 avril 1788
      inventaire après décès; Masson (madame)
    - Contrat de mariage entre le sieur Jacques et la demoiselle Daugy, 29 avril 1788
      contrat de mariage; Jacques (sieur); Daugy (demoiselle)
    - Contrat de mariage entre le sieur Lecoquière et la demoiselle Ardelle, 30 avril 1788
      contrat de mariage; Lecoquiere (sieur); Ardelle (demoiselle)
    - Testament du sieur Masson, 30 avril 1788
      testament; Masson (sieur)
    - Dépôt de mortuaire de monsieur l'abbé Béon, 3 mai 1788
      acte d'état civil; dépôt de pièces; Beon (monsieur); abbé
    - Notoriété concernant monsieur Duchesne, 7 mai 1788
      notoriété; Duchesne (monsieur)
    - Contrat de mariage entre monsieur Dubois et mademoiselle Bouzée, 17 mai 1788
      contrat de mariage; Dubois (monsieur); Bouzee (mademoiselle)
    - Contrat de mariage entre le sieur Guilbert et la demoiselle Cadioux, 24 mai 1788
      contrat de mariage; Guilbert (sieur); Cadioux (demoiselle)
    - Notoriété après le décès de la dame veuve Forest, 28 mai 1788
      notoriété; Forest ( Veuve)
    - Inventaire après décès du sieur Villemot, 31 mai 1788
      inventaire après décès; Villemot (sieur)
    - Contrat de mariage entre le sieur Bazin et la veuve Villemot, 2 juin 1788
      contrat de mariage; Bazin (sieur); Villemot (veuve)
    - Contrat de mariage entre le sieur Le Bert et la demoiselle Marchadié, 5 juin 1788
      contrat de mariage; Le Bert (sieur); Marchadie (demoiselle)
    - Notoriété portant renonciation des sieurs Regnier à la succession de leur aïeul, 9 juin 1788
      notoriété; renonciation; Regnier (Sieurs)
    - Inventaire après décès de La Croix, 10 juin 1788
      inventaire après décès; La Croix
    - Inventaire après décès du sieur Dunefour, 11 juin 1788
      inventaire après décès; Dunefour (sieur)
    - Contrat de mariage entre le sieur Le Roy et la dame veuve Roger, 11 juin 1788
      contrat de mariage; Le Roy (sieur); Roger (veuve)
    - Contrat de mariage entre monsieur de Milanges et mademoiselle de Bruno, 20 juin 1788
      contrat de mariage; Milanges (monsieur de); Bruno (mademoiselle de)
    - Notoriété après le décès de madame Dailleboust, 4 juillet 1788
      notoriété; Dailleboust (madame)
    - Contrat de mariage entre monsieur Bordet et mademoiselle Pelletier, 7 juillet 1788
      contrat de mariage; Bordet (monsieur); Pelletier (mademoiselle)
    - Inventaire après décès de madame veuve Renard, 16 juillet 1788
      inventaire après décès; Renard (veuve)
    - Contrat de mariage entre monsieur de La Borne et mademoiselle Thuillier, 16 juillet 1788
      contrat de mariage; La Borne (monsieur de); Thuillier (mademoiselle)
    - Contrat de mariage entre le sieur Gossart et la demoiselle Bourdet, 28 juillet 1788
      contrat de mariage; Gossart (sieur); Bourdet (demoiselle)
    - Notoriété portant renonciation à succession concernant Messieurs de Hercé, 30 juillet 1788
      notoriété; renonciation; Herce (messieurs de)
    - Notoriété concernant monsieur de Rochefort, 4 août 1788
      notoriété; Rochefort (monsieur de)
    - Notoriété portant renonciation du sieur Thomas à la succession de son oncle, 6 août 1788
      notoriété; renonciation; Thomas (sieur)
    - Notoriété concernant le célibat du sieur Duclos, 8 août 1788
      notoriété; Duclos (sieur)
    - Contrat de mariage entre le sieur Jodon de Fontenoy et la demoiselle Garnier, 21 août 1788
      contrat de mariage; Jodon de Fontenoy (sieur); Garnier (demoiselle)
    - Notoriété en rectification des noms de madame Crequy Millon, 26 août 1788
      notoriété; Crequy Millon (madame)
    - Contrat de mariage entre le sieur Chevanche et la demoiselle Lesage, 2 septembre 1788
      contrat de mariage; Chevanche (sieur); Lesage (demoiselle)
    - Contrat de mariage entre le sieur Montois et la demoiselle Houis, 6 septembre 1788
      contrat de mariage; Montois (sieur); Houis (demoiselle)
    - Inventaire après décès du sieur Le Roy, 15 septembre 1788
      inventaire après décès; Le Roy (sieur)
    - Contrat de mariage entre monsieur Boursault et mademoiselle Ferrier, 17 septembre 1788
      contrat de mariage; Boursault (monsieur); Ferrier (mademoiselle)
    - Notoriété après le décès de madame Duchesne, 8 octobre 1788
      notoriété; Duchesne (madame)
    - Notoriété en rectification des noms de la demoiselle Ingrand, 28 octobre 1788
      notoriété; Ingrand (demoiselle)
    - Notoriété portant renonciation du sieur Benard à la succession de sa mère, 7 novembre 1788
      notoriété; renonciation; Benard (sieur); Benard (dame)
    - Notoriété après le décès de la demoiselle Lequesne, 1er décembre 1788
      notoriété; Lequesne (demoiselle)
    - Inventaire après décès de sieur Boivin, 13 décembre 1788
      inventaire après décès; Boivin (sieur)
    - Inventaire après décès de monsieur Masson, 31 décembre 1788 - 1788
      inventaire après décès; Masson (monsieur)
    - Contrat de mariage entre le sieur de Mauroy et mademoiselle Buttinger, 5 janvier 1789
      contrat de mariage; Mauroy (sieur de); Buttinger (mademoiselle)
    - Contrat de mariage entre monsieur Armand de Choizy et mademoiselle Brocot, 7 janvier 1789
      contrat de mariage; Choizy, Armand de; Brocot (mademoiselle)
    - Dépôt du baptistaire de monsieur de La Corne, 16 janvier 1789
      acte d'état civil; dépôt de pièces; La Corne (monsieur de)
    - Contrat de mariage entre le sieur Bornier et la demoiselle Regnard, 25 janvier 1789
      contrat de mariage; Bornier (sieur); Regnard (demoiselle)
    - Contrat de mariage entre le sieur Dardenne et la demoiselle Fesche, 26 janvier 1789
      contrat de mariage; Dardenne (sieur); Fesche (demoiselle)
    - Testament déposé de madame Davesne, 27 janvier 1789
      testament; dépôt de pièces; Davesne (madame)
    - Inventaire après décès de madame veuve Davesne, 4 février 1789
      inventaire après décès; Davesne (veuve)
    - Contrat de mariage entre le sieur Feltau et la demoiselle Garnier, 4 février 1789
      contrat de mariage; Feltau (sieur); Garnier (demoiselle)
    - Contrat de mariage entre le sieur Dalègre et la demoiselle Le Vaux, 7 février 1789
      contrat de mariage; Dalegre (sieur); Le Vaux (demoiselle)
    - Inventaire après décès de madame de Malartie, 13 février 1789
      inventaire après décès; Malartie (madame de)
    - Notoriété portant renonciation de madame Barbier à la succession de la dame veuve Davesne, 16 février 1789
      notoriété; renonciation; Barbier (madame); Davesne (veuve)
    - Contrat de mariage entre le sieur Rossignol et la demoiselle Boucher, 21 février 1789
      contrat de mariage; Rossignol (sieur); Boucher (demoiselle)
    - Notoriété après le décès de madame Alleron, 27 février 1789
      notoriété; Alleron (madame)
    - Notoriété après le décès de la dame Hardy, 9 mars 1789
      notoriété; Hardy (dame)
    - Délivrance de legs concernant la succession de madame Davesne, 14 mars 1789
      délivrance de legs; Davesne (madame)
    - Dépôt acte célébration de mariage entre monsieur de Milanges et mademoiselle de Bruno, 21 mars 1789
      acte d'état civil; dépôt de pièces; Milanges (monsieur de); Bruno (mademoiselle de)
    - Dépôt du mortuaire de la demoiselle Paillost, 28 mars 1789
      acte d'état civil; dépôt de pièces; Paillost (demoiselle)
    - Notoriété constatant l'absence du sieur Damours, 3 avril 1789
      notoriété; Damours (sieur)
    - Testament déposé; codicille déposé des sieur et dame Marcille, 3 avril 1789
      testament; dépôt de pièces; Marcille (sieur); Marcille (dame)
    - Dépôt du certificat de vie de la demoiselle de Bonvoust, 7 avril 1789
      notoriété; dépôt de pièces; Bonvoust (demoiselle de)
    - Notoriété portant renonciation par la demoiselle Masson et la dame Damours à la succession de leur frère, 11 avril 1789
      notoriété; renonciation; Masson (demoiselle); Damours (dame)
    - Notoriété portant renonciation de la dame Helg et des héritiers Le Brun à la succession de sieur Le Brun, 15 avril 1789
      notoriété; renonciation; Helg (dame); Le Brun (sieur)
    - Sommation respectueuse de monsieur de Mauperché à ses père et mère, 18 avril 1789
      Mauperche (monsieur de); Mauperche (sieur de); Mauperche (dame de)
    - Contrat de mariage entre le sieur Le Maire et la demoiselle Beauwins, 23 avril 1789
      contrat de mariage; Le Maire (sieur); Beauwins (demoiselle)
    - Codicille déposé du sieur Marcille, 24 avril 1789
      testament; dépôt de pièces; Marcille (sieur)
    - Délivrance de legs concernant la succession vacante du sieur Masson, 24 avril 1789
      délivrance de legs; Masson (sieur)
    - Inventaire après décès du sieur Marcille, 24 avril 1789
      inventaire après décès; Marcille (sieur)
    - Notoriété concernant monsieur Isle, 4 mai 1789
    - Notoriété portant renonciation à la succession de Blessebois de La Garenne, 4 mai 1789
      notoriété; renonciation; Blessebois de La Garenne
    - Notoriété après le décès de sieur Destienne, 5 mai 1789
      notoriété; Destienne (sieur)
    - Inventaire après décès de monsieur Boulard, 6 mai 1789
      inventaire après décès; Boulard (monsieur)
    - Inventaire après décès du sieur Guy, 13 mai 1789
      inventaire après décès; Guy (sieur)
    - Inventaire après décès de monsieur le curé Le Beau, 13 mai 1789
      inventaire après décès; Le Beau (monsieur); curé
    - Délivrance de legs concernant la succession du sieur Le Beau, 27 mai 1789
      délivrance de legs; Lebeau (sieur)
    - Notoriété après le décès de mademoiselle Lavoisier, 30 mai 1789
      notoriété; Lavoisier (mademoiselle)
    - Contrat de mariage entre le sieur Beauwens et la demoiselle Le Maire, 13 juin 1789
      contrat de mariage; Beauwens (sieur); Le Maire (demoiselle)
    - Notoriété après le décès de monsieur Delacorne, 16 juin 1789
      notoriété; Delacorne (monsieur)
    - Notoriété après le décès de sieur Bourgault, 20 juin 1789
      notoriété; Bourgault (sieur)
    - Contrat de mariage entre le sieur Moncuy et la demoiselle Seiller, 20 juin 1789
      contrat de mariage; Moncuy (sieur); Seiller (demoiselle)
    - Notoriété après le décès de la dame veuve Périn, 26 juin 1789
      notoriété; Perin (veuve)
    - Contrat de mariage entre le sieur Lasne et la demoiselle Chemin, 3 juillet 1789
      contrat de mariage; Lasne (sieur); Chemin (Demoisele)
    - Contrat de mariage entre le sieur Thiot et la demoiselle Steichen, 6 juillet 1789
      contrat de mariage; Thiot (sieur); Steichen (demoiselle)
    - Dépôt du mortuaire de monsieur de Séguiran, 6 juillet 1789
      acte d'état civil; dépôt de pièces; Seguiran (monsieur de)
    - Contrat de mariage entre le sieur Thurin et la demoiselle Grimpzelle, 12 juillet 1789
      contrat de mariage; Thurin (sieur); Grimpzelle (demoiselle)
    - Notoriété après le décès de la dame Desenne, 24 juillet 1789
      notoriété; Desenne (dame)
    - Dépôt du mortuaire du sieur Paris de Soulanges, abbé de Saint Faron de Meaux, 27 juillet 1789
      acte d'état civil; dépôt de pièces; Paris de Soulanges (sieur); abbé
    - Dépôt du mortuaire de monsieur l'abbé de Plan de Beaumelle, 30 juillet 1789
      acte d'état civil; dépôt de pièces; Plan de Baumelle (monsieur de); abbé
    - Contrat de mariage entre le sieur Martinet et la demoiselle Thory, 8 août 1789
      contrat de mariage; Martinet (sieur); Thory (demoiselle)
    - Contrat de mariage entre le sieur Pottin et la demoiselle Parmentier, 10 août 1789
      contrat de mariage; Pottin (sieur); Parmentier (demoiselle)
    - Inventaire après décès du sieur Rust, 12 août 1789
      inventaire après décès; Rust (sieur)
    - Compte d'exécution testamentaire concernant la succession Sabatier, 17 août 1789
      compte d'exécution testamentaire; Sabatier
    - Notoriété en rectification des noms du sieur Desenne, 19 août 1789
      notoriété; Desenne (sieur)
    - Notoriété constatant le nombre des héritiers du comte de Fleurigny, 3 septembre 1789
    - Compte d'exécution testamentaire monsieur Morillon à mademoiselle Davesne, 3 septembre 1789
      compte d'exécution testamentaire; Morillon (monsieur); Davesne (mademoiselle)
    - Contrat de mariage entre le sieur Bussière et la dame veuve Rust, 12 septembre 1789
      contrat de mariage; Bussiere (sieur); Rust (veuve)
    - Inventaire après décès de la dame Robert dit Fleury, 17 septembre 1789
      inventaire après décès; Robert dit Fleury (dame); Fleury, Robert (dame dit)
    - Testament déposé de madame veuve Fiessé, 2 octobre 1789
      testament; dépôt de pièces; Fiesse (veuve)
    - Contrat de mariage entre monsieur Duhamel et mademoiselle Sénéchal, 12 octobre 1789
      contrat de mariage; Duhamel (monsieur); Senechal (mademoiselle)
    - Notoriété après le décès de la dame Acloque, 14 novembre 1789
      notoriété; Acloque (dame)
    - Inventaire après décès de monsieur Magisson, 20 novembre 1789
      inventaire après décès; Magisson (monsieur)
    - Notoriété après le décès de monsieur Dervillé, 7 janvier 1790
      notoriété; Derville (monsieur)
    - Contrat de mariage entre monsieur Pachaut et la demoiselle Occident, 10 janvier 1790
      contrat de mariage; Pachaut (monsieur); Occident (demoiselle)
    - Contrat de mariage entre le sieur Boulard et la demoiselle Dupont, 14 janvier 1790
      contrat de mariage; Boulard (sieur); Dupont (demoiselle)
    - Contrat de mariage entre le sieur Robert et la demoiselle Denizot, 14 janvier 1790
      contrat de mariage; Robert (sieur); Denizot (demoiselle)
    - Testament déposé de mademoiselle Charpentier, 18 janvier 1790
      testament; dépôt de pièces; Charpentier (mademoiselle)
    - Contrat de mariage entre le sieur Tondu et la demoiselle Langlois, 8 février 1790
      contrat de mariage; Tondu (sieur); Langlois (demoiselle)
    - Inventaire après décès de madame Mesnard, 9 février 1790
      inventaire après décès; Mesnard (madame)
    - Contrat de mariage entre monsieur Michel et mademoiselle Trogneux, 10 février 1790
      contrat de mariage; Michel (monsieur); Trogneux (mademoiselle)
    - Inventaire après décès du sieur Marcille, 19 février 1790
    - Inventaire après décès de madame de Lorme, 15 mars 1790
      inventaire après décès; Lorme (madame de)
    - Notoriété en rectification des noms de monsieur Bonnemet, 22 mars 1790
      notoriété; Bonnemet (monsieur)
    - Contrat de mariage entre le sieur Prignot et la demoiselle Maschrée, 2 avril 1790
      contrat de mariage; Prignot (sieur); Maschree (demoiselle)
    - Notoriété après le décès du sieur Bienassez, 3 avril 1790
      notoriété; Bienassez (sieur)
    - Notoriété portant renonciation par monsieur le comte de Chouzy à la succession de sa mère, 7 avril 1790
      notoriété; renonciation; Chouzy (monsieur de); Chouzy (madame de)
    - Contrat de mariage entre le sieur Sédille et la demoiselle Le Grand, 7 avril 1790
      contrat de mariage; Sedille (sieur); Le Grand (demoiselle)
    - Inventaire après décès de monsieur Gérard, 27 avril 1790
      inventaire après décès; Gerard (monsieur)
    - Contrat de mariage entre le sieur Blot et la demoiselle Cabin, 29 avril 1790
      contrat de mariage; Blot (sieur); Cabin (demoiselle)
    - Contrat de mariage entre le sieur Duhamel et la demoiselle Magisson, 3 mai 1790
      contrat de mariage; Duhamel (sieur); Magisson (demoiselle)
    - Notoriété après le décès de sieur Diot, 19 mai 1790
      notoriété; Diot (sieur)
    - Dépôt du mortuaire de la dame veuve Fiessé, 20 mai 1790
      acte d'état civil; dépôt de pièces; Fiesse (veuve)
    - Notoriété après les décès de mademoiselle et madame Guet, 22 mai 1790
      notoriété; Guet (mademoiselle); Guet (madame)
    - Contrat de mariage entre le sieur Mottheau et la demoiselle Poulle, 26 mai 1790
      contrat de mariage; Mottheau (sieur); Poulle (demoiselle)